【裁判字號】    98,易,1940
【裁判日期】    980831
【裁判案由】    毒品危害防制條例
【裁判全文】
臺灣臺北地方法院刑事判決              98年度易字第1940號
公  訴  人  臺灣臺北地方法院檢察署檢察官
被      告  甲○○
上列被告因毒品危害防制條例案件，經檢察官提起公訴（98年度
毒偵字第1805號），本院判決如下：
    主  文
甲○○施用第二級毒品，累犯，處有期徒刑伍月，如易科罰金，
以新臺幣壹仟元折算壹日。扣案第二級毒品安非他命殘渣（不含
包裝袋、量微無法磅秤）均沒收銷燬之，扣案包裝袋貳個（不含
其內毒品）、吸食器貳組、塑膠鏟管壹支均沒收。
    事  實
一、甲○○前因毒品危害防制條例案件（施用第二級毒品），經
    本院98年度簡字第1061號判決判處有期徒刑3月確定，於民
    國98年6月2日易科罰金執行完畢。
二、甲○○前因施用毒品案件，經本院97年度毒聲字第688號裁
    定送勒戒處所觀察、勒戒，因無繼續施用毒品傾向，經臺灣
    臺北地方法院檢察署檢察官以97年度毒偵字第2412號不起訴
    處分在案，前開觀察、勒戒處分並於97年11月3日執行完畢
    釋放，於前開觀察、勒戒處分執行完畢釋放後5年內，甲○
    ○竟仍不知悔改，又另基於施用第二級毒品之犯意，於98年
    6月6日晚間9時許，在其臺北市萬華區○○○道426號3樓住
    處內，以玻璃球吸食器盛裝第二級毒品安非他命結晶物燃燒
    後吸食所生氣體之方式，施用第二級毒品安非他命1次。嗣
    於98年6月9日上午8時10分許，為警持本院98年度聲搜字第
    813號搜索票前往臺北市萬華區○○○道426號3樓執行搜索
    ，扣得甲○○所有、供上開施用毒品犯行所用之第二級毒品
    安非他命殘渣袋2個、吸食器2組、塑膠鏟管1支而當場查獲
    。
三、案經臺北市政府警察局移送臺灣臺北地方法院檢察署檢察官
    偵查起訴。
    理  由
一、證據能力之判斷：
    (一)查本件被告甲○○所為之自白，並無出於強暴、脅迫、利
      誘、詐欺、疲勞訊問、違法羈押或其他不正之方法，亦非
      違反法定障礙事由經過期間不得訊問或告知義務之規定而
      為，依刑事訴訟法第156條第1項、第158條之2規定，應認
      其有證據能力。
    (二)又本件認定犯罪事實所憑之非供述證據（如後所述），均
      無違反法定程序而取得之情形，依刑事訴訟法第158條之4
      反面規定，自有證據能力。
二、上揭犯罪事實，業據被告甲○○於警詢、偵訊及本院訊問時
    坦承不諱，且被告於98年6月9日接受警方詢問後所採集之尿
    液，經以氣相層析質譜儀分析法（GC/MS）檢驗，呈安非他
    命及甲基安非他命（為安非他命之代謝物）陽性反應等情，
    有卷附臺北市政府警察局偵辦毒品案件尿液檢體委驗單、臺
    灣尖端先進生技醫藥股份有限公司濫用藥物檢驗報告等可資
    佐證，此外，並有卷附本院98年度聲搜字第813號搜索票、
    搜索現場照片5幀、扣案之殘渣袋2個、吸食器2組、塑膠鏟
    管1支（98年度紅保管字第657號）、卷附臺北市政府警察局
    刑事警察大隊查獲涉嫌毒品危害防制條例毒品初步檢驗報告
    單（扣案殘渣袋2個均含第二級毒品安非他命殘渣、量微無
    法磅秤）等可資佐證，堪信被告自白與事實相符；又被告前
    因施用毒品案件，經本院97年度毒聲字第688號裁定送勒戒
    處所觀察、勒戒，因無繼續施用毒品傾向，經臺灣臺北地方
    法院檢察署檢察官以97年度毒偵字第2412號不起訴處分在案
    ，前開觀察、勒戒處分並於97年11月3日執行完畢釋放等情
    ，有臺灣高等法院被告前案紀錄表1份在卷可按，是被告於
    觀察勒戒處分執行完畢後5年內再犯毒品危害防制條例第10
    條之罪，依毒品危害防制條例第23條第2項規定，自應由檢
    察官依法追訴，是檢察官依法對於被告提起本件公訴，即無
    不合。綜上所述，本件事證明確，被告犯行堪以認定，應依
    法論科。
三、核被告所為，係犯毒品危害防制條例第10條第2項施用第二
    級毒品罪，其持有第二級毒品之低度行為為施用毒品之高度
    行為吸收，不另論罪；又被告前因毒品危害防制條例案件（
    施用第二級毒品），經本院98年度簡字第1061號判決判處有
    期徒刑3月確定，於98年6月2日易科罰金執行完畢等情，有
    臺灣高等法院被告前案紀錄表、本院98年度簡字第1061號判
    決書等在卷可稽，被告於受有期徒刑執行完畢，5年內故意
    再犯本件有期徒刑以上之罪，為累犯，爰依刑法第47條第1
    項規定，加重其刑；爰審酌被告施用毒品戕害自身健康、前
    案甫執行完畢未久即再犯本罪，嗣後坦承犯行、犯後態度尚
    佳等一切情狀，量處如主文所示之刑，並諭知易科罰金之折
    算標準。扣案第二級毒品安非他命殘渣（量微無法磅秤、不
    含包裝袋）爰依毒品危害防制條例第18條第1項前段規定沒
    收銷燬之；扣案包裝袋2個（不含其內毒品）、吸食器2組、
    塑膠鏟管1支，為被告所有、供本件犯罪所用之物，爰依刑
    法第38條第1項第2款規定沒收之。
據上論斷，應依刑事訴訟法第299條第1項前段，毒品危害防制條
例第10條第2項、第18條第1項前段，刑法第11條、第47條第1項
、第41條第1項前段、第38條第1項第2款，判決如主文。
本案經檢察官簡逸薇到庭執行職務
中    華    民    國    98    年    8    月    31    日
                  刑事第六庭  法  官   張永宏
以上正本證明與原本無異。
如不服本判決應於收受送達後10日內向本院提出上訴書狀，並應
敘述具體理由；其未敘述上訴理由者，應於上訴期間屆滿後20日
內向本院補提理由書（均須按他造當事人之人數附繕）「切勿逕
送上級法院」。
                              書記官   江虹儀
中    華    民    國    98    年    8    月    31    日
附錄本件論罪科刑法條全文
毒品危害防制條例第十條第二項
施用第二級毒品者，處三年以下有期徒刑。


司法院資訊處製作；財團法人民間司法改革基金會備份。
